# 求助陈版 - 关于运费的处理

提问人：liushangshen5 时间：2021-10-26 12:33:05
辛苦陈版：
我公司是一家设备制造公司，与联合体B公司共同承包了一个EPC项目（我公司负责设备制造，B公司负责安装，共同对业主承担责任），建设时间较长（19-21年，设备也是逐年陆续发货）。我公司制定的收入政策是：在B公司安装完成并经业主验收后确认设备销售收入（也就是在 21 年终验时点一次性确认了收入）。过程中设备运往项目现场，由我公司承担了较大运费金额。
求问：关于运费的处理， 20 年执行新收入准则，运费先计入“合同履约成本”，再根据收入进度结转，这点我没有疑问。关键是 19 年发生的运费， 19年未执行收入准则，我是直接记当期销售费用呢，还是先归集运费，等到确认收入的时候再结转。前者符合会计准则，后者复核收入费用匹配原则

回答人：chenyiwei
在原准则下，如果此类为履约发生的运费金额较大，且可以从后续确认的收入中获得补偿的，则也可以计入“发出商品”成本，与新准则下作为“合同履约成本相关资产”的效果类似。